【裁判字號】    90,交上易,346
【裁判日期】    901025
【裁判案由】    公共危險等
【裁判全文】
臺灣高等法院交通事件判決                        九十年度交上易字第三四六號
    上  訴  人  臺灣桃園地方法院檢察署檢察官
    被      告  乙○○
右上訴人因被告公共危險等案件，不服台灣桃園地方法院八十九年度交易字第四八一
號，中華民國九十年六月十五日第一審判決（起訴案號：台灣桃園地方法院檢察署八
十九年度偵字第一六一六○號），提起上訴，本院判決如左：
        主  文
上訴駁回。
        事  實
一、乙○○曾因過失傷害案件，經本院判處有期徒刑三月確定，並於八十五年八月二
    日易科罰金執行完畢，猶不知悔改，明知飲用酒後不能安全駕駛動力交通工具者
    不得駕車，於八十九年十月十八日，自下午五時許至下午七時四十分期間在其公
    司飲用三瓶啤酒後，明知其飲用逾量，顯已達不能安全駕駛動力交通工具之狀態
    ，詎仍於同日晚上九時許，酒後駕駛車牌號碼Ｌ七─五二一七號自用小客車返家
    ，迨同日晚上九時四十五分許，行至桃園縣中壢市○○路、和平路口時，原應注
    意汽車行駛時，駕駛人應注意車前狀況及兩車併行之間隔，並隨時採取必要之安
    全措施之規定。而依當時情形又無不能注意之情事，竟因其酒後注意力降低，疏
    未注意及此，致追撞同向在前左轉之由甲○○所騎乘車牌號碼ＡＯＨ─八二五號
    重型機車，使甲○○受有頭部外傷疑似腦震盪、左前胸鈍傷、右大腿挫擦傷、兩
    膝鈍挫傷瘀血、右足踝挫擦傷等傷害。嗣由甲○○報警，經現場處理之警員對乙
    ○○測試呼氣中之酒精濃度每公升零點四八毫克，始查知上情 (過失傷害部分業
    經原審判決公訴不受理)。
二、案經甲○○訴由桃園縣警察局中壢分局報告臺灣桃園地方法院檢察署檢察官偵查
    起訴。
        理  由
一、被告乙○○經合法傳喚未到庭辯解，其於原審法院訊問時，對於右揭犯罪事實，
    坦承不諱，核與被害人甲○○之指述情節相符，並有酒精濃度試紙、舉發違反道
    路交通管理事件通知單影本、道路交通事故調查報告表、刑法第一百八十五條之
    三查獲後測試、觀察職務報告單、新國民綜合醫院出具之甲種診斷證明書各一紙
    附卷可稽（見偵查卷第十頁至十四頁），是被告之自白與事實相符，本件事證明
    確，被告犯行洵堪認定。
二、按交通部運輸研究所七十九年八月對駕駛人行為之研究（酒醉駕車對駕駛行為之
    分析研究）指出，吐氣每公升酒精含量零點二五毫克等於血液中酒精濃度（Blo
    od Alcohol Concentratio-n 簡稱ＢＡＣ）百分之零點零五（亦即每一百毫升血
    液中含五十毫克酒精），而（一）ＢＡＣ到達百分之零點零三至百分之零點零五
    時，對駕駛能力之影響為：多數駕駛人心境逐漸變幻不定、視覺與反應靈敏性減
    弱、對速度及距離的判斷力差。對心理行為之影響為：觀察力逐漸欠缺、心情漸
    趨輕鬆、自信心增加、多話、精神狀態處於陶醉感。（二）ＢＡＣ到達百分之零
    點零五至百分之零點零八時，對駕駛能力之影響為：反應遲鈍、駕駛能力受損、
    遲而不決或決而不行。對心理行為之影響為：情緒鬆弛、感情與行為趨向誇張、
    肌肉不協調、精神處於興奮狀態。（三）ＢＡＣ到達百分之零點零八至百分之零
    點一五時，對駕駛能力之影響為：判斷力嚴重受到影響、體能與精神協調受損、
    駕駛之體能困難增加。對心理行為之影響為：產生情緒異常現象、步伐不平穩、
    言語不清、反應惡劣、記憶及判斷力受損、精神處於錯亂狀態。（四）超過百分
之零點一五，對駕駛能力之影響為：視線搖晃、駕駛已進入恍惚狀態、判斷及理
    解遭到扭曲、駕駛不穩定。對心理行為之影響為：意識不明、嘔吐、站、走及講
    話困難、責任感喪失、精神處於麻痺狀態。（五）超過百分之零點五，對駕駛人
    能力之影響為：無法開車。對心理行為之影響為：爛醉如泥、失去知覺可能致死
    、精神處於昏睡狀態。則被告駕駛車牌號碼Ｌ七─五二一七號自小客車為動力交
    通工具，其有服用酒類，當場經警測試呼氣酒精濃度值為每公升零點四八毫克，
    此有酒精濃度試紙一份在卷可參，對照上開交通部之研究報告，被告呼氣酒精濃
    度值為每公升零點四八毫克相當血液酒精濃度百分之零點零九六，對其駕駛能力
    之影響為：判斷力嚴重受到影響、體能與精神協調受損、駕駛之體能困難增加。
    對其心理行為之影響為：產生情緒異常現象、步伐不平穩、言語不清、反應惡劣
    、記憶及判斷力受損、精神處於錯亂狀態及被告確因酒後駕車而肇事等情況以觀
    ，被告顯然已達不能安全駕駛動力交通工具之狀態。
三、核被告所為，係犯刑法第一百八十五條之三之服用酒類不能安全駕駛罪。另查被
    告曾因過失傷害案件，經本院判處有期徒刑三月，並於八十五年八月二日易科罰
    金執行完畢，此有本院被告全國前案紀錄表與臺灣桃園地方法院檢察署刑案資料
    查註紀錄表各乙份存卷可按，其於五年以內再犯本件有期徒刑以上之罪，為累犯
    ，應依刑法第四十七條之規定加重其刑。原審適用刑法第一百八十五條之三，第
    四十七條、第四十二條第二項、罰金罰鍰提高標準條例第二條，審酌被告犯後坦
    認犯行、態度良好、行為所生危險性等一切情狀，量處罰金九千元，並諭知易服
    勞役之折算標準，經核認事用法並無違誤，量刑亦稱妥適。公訴人依告訴人之請
    求，以被告係為累犯，原審僅判處罰金九千元，量刑顯屬過輕，又被告雖已與告
    訴人和解，但未履行和解條件，惡行重大等語，提起上訴。惟查，上訴人所指被
    告為累犯之情，原審法院業已審酌，已於理由中述明，上訴人仍就原審適法裁量
    權之範圍而為爭執，非有理由；至被告未履行和解條件，係屬民事債務不履行之
    問題，被害人仍得循民事訴訟程序以謀救濟，上訴應予駁回。
四、被告經合法傳喚，無正當理由不到庭，爰不待其陳述逕行判決。
據上論斷，應依刑事訴訟法第三百六十八條、三百七十一條，判決如主文。
本案經檢察官王安明到庭執行職務。
中      華      民      國  九十      年      十      月    二十五    日
                              台灣高等法院刑事第七庭
                                  審判長法  官  吳  啟  民
                                        法  官  施  俊  堯
                                        法  官  蘇  隆  惠
右正本證明與原本無異。
不得上訴。
                                        書記官  周  素  秋
中      華      民      國     九十     年      十      月    二十五    日
附錄本案論罪科刑法條全文
刑法第一百八十五條之三
服用毒品、麻醉藥品、酒類或其他相類之物，不能安全駕駛動力交通工具而駕駛者，
處一年以下有期徒刑、拘役或三萬元以下罰金。


司法院資訊處製作；財團法人民間司法改革基金會備份。
